【裁判字號】    92,訴,828
【裁判日期】    921105
【裁判案由】    建築法
【裁判全文】
臺中高等行政法院裁定                              九十二年度訴字第八二八號
    原      告  大東海文化事業有限公司東勢分公司
    代  表  人  甲○○
    被      告  臺中縣政府
    代  表  人  乙○○
右當事人間因建築法事件，原告不服內政部中華民國九十二年七月三十一日台內訴字
第○九二○○○五二九三號訴願決定，提起行政訴訟，本院裁定如左：
    主  文
原告之訴駁回。
訴訟費用由原告負擔。
    理  由
一、按訴願之提起，應自行政處分達到或公告期滿之次日起三十日內為之。訴願事件
    ，提起訴願逾法定期間者，應為不受理之決定，分別為訴願法第十四條第一項及
    第七十七條第二款所明定。
二、本件原告因違反建築法事件，係於九十二年一月十六日收受被告機關九十二年一
    月十四日府工使字第０九二０一三三二八００號之處分書，此有被告機關提出之
    郵件送達收件回執附於本院卷可稽。計其提起訴願之期間，應自九十二年一月十
    七日起算，至九十二年二月十七日即已屆滿（原至九十二年二月十五日屆滿，該
    日為星期六，順延二日。），原告遲至九十二年四月一日始向被告機關提起訴願
    ，有被告機關蓋於訴願書上收文戳可按（見訴願卷第二十七頁），訴願決定未予
    調查其訴願是否逾法定不變期間，不予受理，固有未洽，惟其就原處分處原告罰
    鍰新台幣六萬元及限於九十二年二月十五日前改善部分，認原告提起訴願為無理
    由予以駁回，結論尚無二致。原告復對就被處罰鍰新台幣六萬元及限於九十二年
    二月十五日前改善部分，提起本件行政訴訟，顯非合法。至原告辯稱並未收受原
    處分書，於九十二年三月二十日至被告機關調閱別案始知悉原處分內容云云，經
    查原告於本件被告機關原處分書送達回執、訴願機關通知補正函及訴願決定書送
    達證書上所蓋之簽收章均屬同一，並經送達郵務機關註記送達時間核實，有上開
    原處分書送達回執附於本院卷及通知補正函、訴願決定書等送達證書附於訴願卷
    可參（見訴願卷第二十六頁、第二頁），原告所辯上情，並不足憑採。其起訴並
    不合法，應予駁回，其有關實體上之主張即無從審究，附予敘明。
三、依行政訴訟法第一百零七條第一項第十款、第一百零四條、民事訴訟法第九十五
    條、第七十八條，裁定如主文。
中    華    民    國    九十二      年      十一      月      五        日
                 臺 中 高 等 行 政 法 院   第 四 庭
                                審 判 長 法  官  沈  應  南
                                         法  官  許  武  峰
                                         法  官  黃  淑  玲
右正本證明與原本無異。
如不服本裁定，應於裁定送達後十日內以書狀敘明理由，經本院向最高行政法院提起
抗告（須依對造人數附具繕本）；並應預繳送達用雙掛號郵票三九○元（三十四元及
五元郵票各十份)。
中    華    民    國    九十二      年      十一      月      五        日
                                     法院書記官  許  巧  慧


司法院資訊處製作；財團法人民間司法改革基金會備份。
